【裁判字號】    95,裁,2750
【裁判日期】    951211
【裁判案由】    免職
【裁判全文】
最  高  行  政  法  院  裁  定
                                     95年度裁字第02750號
聲  請  人  汪國梁
上列聲請人因與相對人臺北市政府教育局間免職事件，對於本院
中華民國95年4月7日95年度裁字第673號裁定，聲請再審，本院
裁定如下：
    主  文
再審之聲請駁回。
再審聲請費用由聲請人負擔。
    理  由
一、按對於本院確定裁定所為不服之表示，不論其用語如何，均
    應以聲請再審論。查聲請人對本院95年度裁字第673號裁定
    表示不服，提出再審之訴起訴狀，依上說明，自應以聲請再
    審處理，先與敘明。
二、按對於本院裁定聲請再審，依行政訴訟法第283條準用同法
    第277條第1項第4款之規定，必須表明再審理由及關於再審
    理由並遵守不變期間之證據。所謂表明再審理由，必須指明
    其所聲請再審之裁定，有如何合於行政訴訟法第273條或第
    274條所定再審事由之具體情事始為相當，倘僅指明所聲請
    再審之裁定有如何再審事實，而未一語指及其所聲請再審之
    裁定有合於法定再審之事由者，難謂已合法表明再審事由，
    其再審之聲請，即屬不合法。
三、本件聲請人前因免職事件提起行政訴訟，經本院以86年度判
    字第2915號判決駁回，聲請人不服，復對該判決提起再審之
    訴，亦經本院以87年度判字第2805號判決駁回其再審之訴。
    聲請人復以有行政訴訟法第273條第1項第1款、第13款之再
    審原因，對之提起再審之訴，經本院以89年度判字第2492號
    判決駁回。聲請人嗣曾先後多次聲請再審，經本院以90年度
    裁字第774號、91年度裁字第1454號、92年度裁字第1763號
    、94年度裁字第751號、95年度裁字第673號裁定分別予以駁
    回各在案。
四、茲聲請人聲請再審意旨略以：（一）本院裁定駁回時未載明
    理由依據，對聲請人於原裁定之前本件訴訟程序所提出之主
    要證據，本院均未依民國89年7月1日施行之新行政訴訟法第
    141條第1項規定將調查結果及調查相關資訊告知聲請人，且
    未就聲請人所主張有關本件之實體事項詳加調查，違背法令
    與證據、論理法則，具有行政訴訟法第273條第1項第13款之
    再審事由。（二）本院裁判違背行政訴訟法第209條第2項、
    第3項規定，本件訴訟之書証已一再指明相對人違法迫害，
    惟本院未依新行政訴訟法規定將該等証據調查之結果告知聲
    請人，亦未表明所以不採之理由，聲請人之聲請經本院以92
    年度裁字第1763號裁定以不符本院46年裁字第41號判例為由
    駁回，與新行政訴訟法精神不符，違背法理與事實等語。
五、惟按當事人以發見未經斟酌之證物為再審之事由者，須該證
    物在前訴訟程序事實審言詞終結前已經存在，因當事人不知
    有此證物或因故不能使用該證物，致未經斟酌，現始知之或
    得使用者為限。若該證物在前事實審言詞辯論終結前所不存
    在，或經當事人聲明而為行政法院認無必要而不予調查，均
    非屬行政訴訟法第273條第1項第13款之再審事由。經查聲請
    人對原裁定，依行政訴訟法第273條第1項第13款之規定，聲
    請再審，其所持之證物，均係於原審訴訟程序中所主張，而
    為原審所不採，既已為聲請人狀上所不否認，則聲請人復以
    之聲請再審，原裁定予以核駁，並於裁定理由中詳為說明，
    要無違反行政訴訟法第209條第2項、第3項規定之可言。至
    聲請人所稱「富安國小校長將不具代理資格之代理教師充當
    組長」、以及「富安國小校長違法考核，將其他調」等情，
    純屬就原確定判決實體事實之主張，並未對原裁定具體指摘
    有何合於再審之具體情事，難謂已合法表明再審事由，揆諸
    首揭說明，其再審之聲請為不合法，應予駁回。
六、依行政訴訟法第283條、第278條第1項、第104條、民事訴訟
    法第95條、第78條，裁定如主文。
中    華    民    國    95    年    12    月    11    日
                  第六庭審判長法  官  張  登  科
                              法  官  葉  百  修
                              法  官  藍  獻  林
                              法  官  林  清  祥
                              法  官  鄭  小  康
以  上  正  本  證  明  與  原  本  無  異
中    華    民    國    95    年    12    月    12    日
                              書記官  邱  彰  德


司法院資訊處製作；財團法人民間司法改革基金會備份。
